EKATERINA GLOAGUEN

DÉVELOPPEUR WEB FULL-STACK

1 +33 7 66 23 90 50

ek.gloaguen.vasileva@icloud.com

29200 Brest, France

https://dragonnero.github.io/cv_portfolio



FORMATIONS

LARAVEL 9, 2023

SYMFONY 6 Udemy, 2022

PHP7 Udemy, 2022

WEB DEVELOPMENT Udemy, 2022

PYTHON Coursera, 2021

COMPÉTENCES

- PHP 7+
- JavaScript
- Symfony 6
- mySQL
- Laravel 8, 9,10
 Git
- Bootstrap
- Python
- Tailwind CSS
- Statistica
- HTML
- WordPress
- ¡Query
- REST APIs

LANGUES

Anglais: C1

Français: C1

Italien: A2

Russe: Maternelle

ÉDUCATION

MASTÈRE 1 MARINE BIOLOGY 2021 L'Université de Naples Federico II

MASTÈRE 1/2 PSYCHOLOGIE 2017 Université d'État de Saint-Pétersbourg

LICENCE SPÉCIALISÉE EN BIOLOGIE 2015 Université d'État de Saint-Pétersbourg

RÉSUMÉ PROFESSIONNEL

Développeur Web passionnée avec plus de 3 ans d'expérience professionnelle dans l'industrie informatique (dont plus de 2 ans d'expérience en recrutement informatique) et une solide formation scientifique en Biologie et en Psychologie Cognitive.

Compétences en communication de haut niveau. Engagée à actualiser en permanence mes compétences informatiques et à rester à jour avec les avancées de l'industrie.

EXPÉRIENCE PROFESSIONNELLE

DÉVELOPPEUR PHP DÉBUTANT Décembre 2022-Mai 2023 Data Sfera

- · Implémentation de filtres dynamiques pour un catalogue de produits, améliorant l'engagement utilisateur;
- · Optimisation des performance de requêtes SQL, générant un chargement de page plus rapide et améliorant les taux de conversion;
- · Collaboration avec les équipes du support technique afin de minimiser le downtime, améliorant ainsi l'expérience utilisateur;

PHP (7+), Laravel (8), MySQL, Git, JavaScript, jQuery, HTML, CSS, **REST APIs**

RECRUTEUR IT (travel tech) 2018 - 2020 Sputnik8

- Recrutement de 28 sur 45 employés, excédant la cible de croissance de l'équipe et permettant une augmentation du CA.
- Introduction de postes d'ingénieurs QA, améliorant la qualité des produits et la satisfaction des clients (diminution de 30% des bugs en production).
- En collaboration avec l'équipe technique, mise en place d'un process de recrutement ciblé permettant l'acquisition de professionnels qualifiés.

THÈSE DE MASTER EN PSYCHOLOGIE 2016 - 2017 SPBU Recherche scientifique, rédaction académique, projet de recherche en Python, analyse de données avec Statistica et R

ASSISTANTE WEBMASTER 2015 - 2016 FX-PR.com

WordPress

Réalisation de nouveaux outils d'aide à la vente